



contrerasabdiel@gmail.com



Av. José Gálvez Barrenechea 214- San Isidro, Lima Perú

## **HABILIDADES**



#### **HOBBIES**

LECTURA MUSICA CICLISMO VIDEO JUEGOS

# ABDIEL CONTRERAS

## FRONT-END DEVELOPER

Desarrollador Frontend, con 4 años de experiencia, especializado en react y por seguir aprendiendo cada día más de esta tecnología, he trabajado con la empresa Transbolívar C.A en diversos equipos de trabajo, bajo la metodología Scrum, donde la ayuda y las experiencias de todos son cruciales para seguir creciendo en este mundo de tecnología.

# **INFORMACION PERSONAL**

Carnet de Extranjería: 003610948

Nivel de inglés: Básico

# **EXPERIENCIA LABORAL**

## TRANSBOLIVAR C.A

Gerencia de Tecnología, con el cargo de: Analista de sistema informáticos II 02/05/2014 – 15/08/2016

#### **Tareas Realizadas:**

- -Mantenimiento del sistema administrativo MERU desarrollado en PHP + JQuery
- -Mantenimiento del sistema de gestión de recursos humanos desarrollado en codeigniter.

#### TRANSBOLIVAR C.A

Gerencia de Tecnología, con el cargo de: Jefe de desarrollo y mantenibilidad de sistemas informáticos. 18/08/2016 - 20/09/2018

#### Tareas Realizadas:

Dirigir y controlar el desarrollo, ejecución y mantenimiento de los proyectos de sistemas requeridos por la empresa.

- -Mantenimiento del sistema administrativo SIGESP desarrollado en PHP, JavaScript y HTML.
- -Desarrollo de un sistema para llevar el control del almacén desarrollado en MongoDB, Express, React y Node.
- -Migración del sistema SIGESP y actualización del mismo para la moneda bolívar soberano. (JavaScript y POSTGRESQL)
- -Desarrollo de un sistema para llevar el control de la flota de los carros con su equipamiento tecnológico echo en PHP, JavaScript, HTML5, CSS3 Y BOOTSTRAP 4.
- Migración del sistema del control de flota de carros a la tecnología MongoDB, Express, React y Node.

#### TELEATENTO DEL PERU SAC

AREA JEFATURA TECNICA 7, con el cargo de: Asesor de servicios de soporte técnico en computación. 12/4/2019 a 30/09/2019

Tareas Realizadas:

- -Brindar soporte técnico de manera remoto
- -Configuración Router
- -Cambio de ip y asignación
- -Cambio de velocidad.

Actualidad: Freenlancer, Desarrollador Developer-Front End, Semi -Senior

# **EDUCACION**

UNIVERSIDAD NACIONAL EXPERIMENTAL DE GUAYANA TECNOLOGO EN COMPUTACION AÑO 2014